【裁判字號】    98,撤緩更,4
【裁判日期】    981106
【裁判案由】    聲請撤銷緩刑
【裁判全文】
臺灣臺北地方法院刑事裁定             98年度撤緩更字第4號
聲  請  人  臺灣臺北地方法院檢察署檢察官
被      告  甲○○
上列受刑人因詐欺案件，經檢察官聲請撤銷緩刑之宣告（98年度
執聲字第959號），本院裁定後，經臺灣高等法院撤銷發回，本
院更為裁定如下：
    主  文
聲請駁回。
    理  由
一、聲請意旨略以：受刑人甲○○因犯詐欺案件，經臺灣高等法
    院於97年5月2日以98年度上易字第776號判處有期徒刑1年2
    月，減為有期徒刑7月，緩刑2年並確定，詎其竟於緩刑期內
    即97年12月6日更犯公共危險罪，經臺灣桃園地方法院於98
    年2月24日以98年度壢交簡字第286號刑事判決判處有期徒刑
    2月確定，足見並非一時失慮，且更違反先前以被告「經此
    教訓，當知所惕勵，應無再犯之虞」而判決緩刑之基本目的
    ，而有刑法第75條之1「足認原宣告之緩刑難收其預期效果
    ，而有執行刑罰之必要」甚明，得撤銷先前之緩刑宣告。核
    受刑人潘雲峰所為，已合於刑法第75條之1第1項第2款所定
    得撤銷先前緩刑宣告之原因，爰依刑事訴訟法第476條規定
    聲請撤銷先前之緩刑宣告等語。
二、按「緩刑期內因故意犯他罪，而在緩刑期內受得易科罰金之
    有期徒刑、拘役或罰金之宣告確定者」，足認原宣告之緩刑
    難收其預期效果，而有執行刑罰之必要者，得撤銷其宣告，
    刑法第75條之1第1項第2款定有明文。惟考其立法意旨略以
    ：關於緩刑之撤銷，現行法第75條第1項固已設有二款應撤
    銷之原因；至得撤銷緩刑之原因，則僅於保安處分章內第93
    條第3項與撤銷假釋合併加以規定，體例上不相連貫，實用
    上亦欠彈性，爰參酌德國及奧地利現行立法例增訂得撤銷緩
    刑之原因，其中現行關於緩刑前或緩刑期間故意犯他罪，而
    在緩刑期內受得易科罰金之有期徒刑之宣告者，列為應撤銷
    緩刑之事由，因認過於嚴苛，而排除第75條應撤銷緩刑之事
    由，移列至得撤銷緩刑事由，俾使「法官依被告再犯情節，
    而裁量是否撤銷先前緩刑之宣告」；其次，如有前開事由，
    但判決宣告拘役、罰金時，可見行為人仍未見悔悟，有列為
    得撤銷緩刑之事由，以資彈性適用，爰於第1項第1款、第2
    款增訂之。且本條採用裁量撤銷主義，賦予法院撤銷與否之
    權限，特於第1項規定實質要件為「足認原宣告之緩刑難收
    其預期效果，而有執行刑罰之必要」，供作審認之標準。亦
    即於上揭「得」撤銷緩刑之情形，法官應依職權本於合目的
    性之裁量，妥適審酌被告所犯前後數罪間，關於法益侵害之
    性質、再犯之原因、違反法規範之情節是否重大、被告主觀
    犯意所顯現之惡性及其反社會性等情，是否已使前案原為促
    使惡性輕微之被告或偶發犯、初犯改過自新而宣告之緩刑，
    已難收其預期之效果，而確有執行刑罰之必要，此與刑法第
    75條第1項所定二款要件有一具備，即毋庸再行審酌其他情
    狀，應逕予撤銷緩刑之情形不同，先予敘明。
三、經查：
(一)、本件受刑人甲○○於94年間，因詐欺取財案件，經檢察官提
    起公訴，由臺灣板橋地方法院於97年1月11日以96年度易字
    第2953號判處有期徒刑1年2月，減為有期徒刑7月，被告不
    服提起上訴，復經臺灣高等法院於97年5月2日以97年度上易
    字第776號判決駁回其上訴，併諭知緩刑2年確定；而受刑人
    於緩刑期內即97年12月6日故意再犯酒後駕車之公共危險罪
    ，經臺灣桃園地方法院於98年2月24日以98年度壢交簡字第
    286號判處有期徒刑2月，於同年3月24日確定在案等情，有
    刑事判決書及臺灣高等法院被告前案紀錄表各1份在卷可稽
    ，是受刑人確有因前開詐欺取財罪受緩刑宣告後，而於緩刑
    期內故意犯他罪，並受得易科罰金之有期徒刑宣告確定之事
    實，洵堪認定。
(二)、本院審酌受刑人於緩刑期間所犯之酒後駕車之公共危險罪，
    與其前所犯詐欺取財罪，二者罪質、保護法益迥然相異，尚
    難以受刑人於緩刑期間所為之酒後駕車之公共危險犯行，遽
    認其前所宣告之緩刑難收預期效果。再者，受刑人係於97年
    12月6日晚上7時30分許之用餐時間飲用酒類，不能安全駕駛
    動力交通工具而仍駕駛，顯係貪圖便利一時失慮而為之偶發
    犯罪行為，且僅係單純酒駕，並未釀成事故，情節尚屬輕微
    ，相較於前案詐取他人財物之情節，受刑人並非惡性重大。
    而受刑人因一時貪念而犯之詐欺取財罪，已為與告訴人達成
    和解，清償大部分款項，而獲緩刑宣告，其於緩刑期間內，
    亦未交付保護管束等情以觀，顯見被告於該案，確已有悔悟
    之意，其所受上開刑之宣告處罰，已足資儆懲。復衡酌受刑
    人目前有正當工作，有員工職務證明書存卷可稽，身肩家庭
    經濟責任，其再犯公共危險罪，雖屬不該，惟情節尚屬輕微
    ，且其犯後坦承犯罪，復於該案確定後之98年10月19日易科
    罰金執行完畢，有上開臺灣高等法院被告前案紀錄表可按。
    是認受刑人所犯公共危險罪，尚不足以影響前開判決所敘緩
    刑宣告之判斷基礎，而有執行前因詐期取財罪而受宣告之有
    期徒刑7月之必要。此外，卷內復查無任何證據足認其原緩
    刑之宣告，難收其預期效果而有執行刑罰之必要。綜上，本
    院認聲請人聲請撤銷緩刑為無理由，應予駁回。
四、依刑事訴訟法第220條，裁定如主文。
中    華    民    國    98    年    11    月     6    日
                  刑事第十四庭  法  官  李殷君
以上正本證明與原本無異。
如不服本裁定，應於送達後5日內，向本院提出抗告狀。
                                書記官  殷玉芬
中    華    民    國    98    年    11    月    12    日


司法院資訊處製作；財團法人民間司法改革基金會備份。
